臺灣臺北地方法院民事裁定
111年度勞執字第54號
聲  請  人  黃俊雄  


相  對  人  天悅國際開發有限公司

法定代理人  蔣凱文  
上列聲請人聲請勞資爭議執行裁定事件，本院裁定如下：
    主  文
一、民國110年2月4日桃園市人力資源管理協會勞資爭議調解紀
    錄之調解結果，關於「本案係積欠工資等爭議，羅慶國37,5
    00元、黃俊雄18,750元、嚴劍國32,500元。經調解，資方願
    給付勞方黃俊雄等3人積欠之工資共64,250元，此款於110年
    2月9日匯入勞方羅慶國指定之三重介壽路郵局帳戶：000000
    00000000，此經勞方同意，雙方達成和解，本案調解成立。
    」調解內容，就相對人依比例應給付聲請人新臺幣1萬3,574
    元部分，准予強制執行。
二、其餘聲請駁回。
三、聲請程序費用由相對人負擔。
    理  由
一、聲請意旨略以：兩造及第三人羅慶國、嚴劍國間因給付工資
    等勞資爭議，於民國110年2月4日經桃園市人力資源管理協
    會調解成立，調解結果為：「本案係積欠工資等爭議，羅慶
    國37,500元、黃俊雄18,750元、嚴劍國32,500元。經調解，
    資方願給付勞方黃俊雄等3人積欠之工資共64,250元，此款
    於110年2月9日匯入勞方羅慶國指定之三重介壽路郵局帳戶
    ：00000000000000，此經勞方同意，雙方達成和解，本案調
    解成立」。惟相對人迄未履行前開調解內容，又羅慶國業將
    前開薪資債權比例無償轉讓聲請人，爰依勞資爭議處理法第
    59條第1項規定，就嚴劍國薪資債權比例之其餘部分聲請准
    予強制執行等語。
二、按勞資爭議經調解成立或仲裁者，依其內容當事人一方負私
    法上給付之義務，而不履行其義務時，他方當事人得向該管
    法院聲請裁定強制執行並暫免繳裁判費，勞資爭議處理法第
    59條第1項前段定有明文。
三、經查：
　㈠聲請人主張兩造經勞資爭議調解成立上開內容，其應受償比
    例金額為新臺幣（下同）1萬3,574元【計算式：［1萬8,750÷
    （3萬7,500＋1萬8,750＋3萬2,500）］×6萬4,250＝1萬3,574元
    ，元以下四捨五入】，而相對人迄今並未履行等情，業據其
    提出桃園市人力資源管理協會勞資爭議調解紀錄、帳戶交易
    明細為證，則聲請人以相對人未依上開調解內容履行其義務
    ，據以聲請裁定強制執行如主文第一項所示內容，經核與首
    揭規定並無不合，復查無勞資爭議處理法第60條各款所定不
    應准許強制執行聲請之情形，應予准許。
　㈡至聲請人併就羅慶國應受償比例之部分聲請強制執行，惟依
    調解內容，難認相對人因調解成立而對聲請人負此一私法上
    給付之義務，即無從依前開規定准予強制執行，此部分聲請
    尚無所據，應予駁回。再勞資爭議執行裁定聲請事件性質係
    屬非訟事件，聲請人主張其受讓羅慶國應受償比例之薪資債
    權部分，事涉實體問題，應另循訴訟程序以資解決，併予敘
    明。
四、依勞資爭議處理法第59條，非訟事件法第21條第2項，民事
    訴法第95條、第79條，裁定如主文。　　　　　　
中　　華　　民　　國　　111 　年　　8 　　月　　 4　　日
                  勞動法庭    法　官  　梁夢迪　　　　
以上正本係照原本作成。
如不服本裁定應於送達後10日內向本院提出抗告狀，並繳納抗告
費新臺幣1,000元。
中　　華　　民　　國　　111 　年　　8 　　月　　 4　　日
                              書記官　　林昀潔